【裁判字號】    96,交聲,2008
【裁判日期】    970331
【裁判案由】    交管條例聲異
【裁判全文】
臺灣板橋地方法院交通事件裁定        96年度交聲字第2008號
原處分機關  交通部公路總局臺北區監理所
異  議  人
即受處分人  乙○○
上列受處分人因違反道路交通管理處罰條例事件，對於交通部公
路總局臺北區監理所中華民國96年11月22日所為之處分（原處分
案號：北監自裁字第裁40-DB0000000號），聲明異議，本院裁定
如下：
    主  文
異議駁回。
    理  由
一、按汽車駕駛人，行經有燈光號誌管制之交岔路口闖紅燈者，
    處新臺幣（下同）一千八百元以上五千四百元以下罰鍰；又
    汽車駕駛人駕駛汽車違反道路交通管理處罰條例第53條規定
    者，除應依該條所規定之罰鍰處罰外，並予記違規點數三點
    ，道路交通管理處罰條例第53條第1 項、第63條第1 項第3
    款分別定有明文。
二、本件異議人即受處分人乙○○於民國96年8 月31日上午8 時
    58分許，駕駛車牌號碼7602-PK 號自用小客車，途經桃園縣
    桃園市○○路與民光東路設置有燈光號誌管制之交岔路口時
    ，因紅燈直行春日路，而為桃園縣政府警察局桃園分局同安
    派出所警員甲○○以受處分人駕駛汽車有違反前揭道路交通
    管理處罰條例第53條第1 項規定之行為，當場製單舉發，受
    處分人當場拒絕簽收該舉發通知單，並由填單警員於單上載
    明「拒簽」字樣，依違反道路交通管理事件統一裁罰基準及
    處理細則第11條第1 項第1 款規定視為已收受，受處分人嗣
    於應到案日期前提出陳述，經原處分機關函請舉發機關調查
    後，仍依道路交通管理處罰條例第53條第1 項、第63條第1
    項第3 款（裁決書漏引第1 項第3 款，應予補正）及違反道
    路交通管理事件統一裁罰基準表之規定，於96年11月22日裁
    處受處分人罰鍰二千七百元，並記違規點數三點。
三、訊據受處分人乙○○矢口否認有上揭違規行為，辯稱：當天
    伊駕駛汽車途經民光東路口，因見路口交通號誌無燈號，無
    法辨識，因車況隨即順勢穿越，直至過大興路口後，遭警員
    攔停開單舉發，但該處燈號根本沒亮，沒有紅燈可闖，員警
    僅以目視為憑，民眾之保障何在云云。然查，桃園縣桃園市
    ○○路與民光東路交岔路口設置有燈光號誌管制一節，受處
    分人亦所是認，並提出照片二幀為證，已可認定。又受處分
    人駕駛汽車於前揭時地違規闖紅燈而經警舉發等情，業據證
    人即目睹受處分人駕駛汽車違規行駛之警員甲○○於本院97
    年1 月15日調查時，以具結擔保其供述之真實性，並在負擔
    偽證罪之處罰心理下證稱：伊於96年8 月31日上午8 時至10
    時，在桃園縣桃園市○○路、民光東路口至春日路、大興路
    口路段，騎乘機車巡邏，執行路暢勤務，於行經春日路與民
    光東路口停在往民光東路的機車待轉區準備左轉回春日路上
    時，目睹受處分人開車沿春日路自市區往蘆竹方向駛來，該
    路口有三種時向燈號轉換管制，當時伊的行向是紅燈，停等
    在待轉區內，受處分人沿春日路直行蘆竹四方向也是紅燈，
    僅春日路往桃園市區直行及左轉民光東路的行向是綠燈，受
    處分人通過路口時其行向燈號是紅燈，在受處分人開車先闖
    過路口後，伊等自己的行向燈號轉變後經追趕才在二、三個
    路口後將其攔停等語。按證人甲○○乃為原處分機關所認定
    受處分人有前開駕駛汽車違規行為之原證人，其並到庭在本
    院法官面前以言詞供述本件訴訟上之待證事實–即受處分人
    有前開違規事實，本院由其上述證述已得有受處分人確有上
    開違規行為之心證，且於本件卷存證據資料內並無任何積極
    證據足以證明證人甲○○上開證詞係屬虛偽，亦無足以令人
    顯信甲○○之證述為不可採之品性證據或前科證據存在，本
    院自不得僅以證人係本件製單舉發之員警而全盤抹煞其在訴
    訟上所具有之原證人資格，而受處分人復無舉出或聲請本院
    調查任何對其有利之證據，以使本院對證人所供述受處分人
    違規之行為產生任何合理之懷疑。又受處分人雖另以在其駛
    近燈光號誌時，是看不到位在其上方的紅綠燈，其是看到對
    面的紅綠燈，不確定是否可往前走，所以才緩慢前進云云置
    辯，惟受處分人於本院訊問時自承其幾乎天天經過該路口，
    也知道該路口燈號壞了兩個多星期等情，再參諸證人甲○○
    結證所述：受處分人在闖紅燈前，與其同行向的前方車輛已
    經在停等了，其所駕駛的自小客車先往外側車道走靠，再緩
    慢直行春日路通過路口，因當時春日路的對向車道是綠燈，
    可以左轉民光東路；當日該路口對向的紅綠燈是損壞的，但
    是自其行向而來先接近的燈號仍是正常運作等語，足認受處
    分人開車駛至該路口時沿春日路直行往蘆竹方向之行向燈光
    號誌僅其一損壞，但眾多之用路人均能依該路口猶正常運作
    中之所有燈光號誌正確判斷遵行無訛，而受處分人往外側走
    靠之行徑，適可證實與其同行向之前行車輛已燈號停等之情
    狀，其緩慢前行，乃為避免衝撞正沿春日路對向而來左轉民
    光東路之車流，否則若係在春日路雙向車道均同係限制綠燈
    直行之時向，又豈會阻滯？從而受處分人猶以前開情詞為辯
    ，尚難認為可採，本件事證明確，受處分人有上述違規行為
    洵堪認定。
四、綜上所述，受處分人確有駕駛汽車在上開時地行經有燈光號
    誌管制之交岔路口闖紅燈之違規行為，是以原處分機關依前
    揭道路交通管理處罰條例第53條第1 項、第63條第1 項第3
    款、違反道路交通管理事件統一裁罰基準表之規定，裁處受
    處分人罰鍰二千七百元，並記違規點數三點，核無違誤，本
    件受處分人之異議為無理由，自應將其異議駁回。
據上論斷，應依道路交通案件處理辦法第19條，裁定如主文。
中    華    民    國    97    年    3     月    31    日
                    交通法庭    法  官  張江澤
以上正本證明與原本無異。
如不服本裁定，應於送達後5日內，向本院提出抗告狀。
                                書記官  林怡秀
中    華    民    國    97    年    3     月    31    日


司法院資訊處製作；財團法人民間司法改革基金會備份。
